# 非经常性损益所得税影响

提问人：PIL 时间：2017-06-26 00:30:28
2015 年企业收到政府补助 100 万元计入递延收益，当期缴纳所得税 25 万元， 2016 年转入营业外收入 20 万元，企业所得税税率25%，本期非经常性损益 20 万元，所得税影响 5 万元，合计 15 万元，这样理解对吗？

回答人：chenyiwei
2015 年时，是否就年末递延收益余额确认了递延所得税资产， 2016 年内随着递延收益摊销计入营业外收入而部分转回？如果是，则你的说法基本合理。